臺灣板橋地方法院刑事判決　　　　　　　　　　　　九十三年度訴字第三四八號
　　公　訴　人　臺灣板橋地方法院檢察署檢察官
　　被　　　告　乙○○
　　　　　　　　丙○○
右列被告等因搶奪等案件，經檢察官提起公訴（九十三年度偵字第一五五四號），經
本院合議庭裁定改依簡式審判程序審理並判決如左：
    主  文
乙○○共同連續意圖為自己不法之所有，而搶奪他人之動產，累犯，處有期徒刑壹年
拾月。扣案之機車鑰匙壹支沒收。
丙○○共同連續意圖為自己不法之所有，而搶奪他人之動產，處有期徒刑壹年陸月。
扣案之機車鑰匙壹支沒收。
    事  實
一、乙○○曾因搶奪案件，經臺灣高等法院於九十二年五月十三日以九十二年度上訴
    字第七００號撤銷原審判決，判處有期徒刑一年，並經最高法院於九十二年八月
    七日以九十二年度台上字第四二六一號駁回上訴確定，甫於九十二年九月七日執
    行完畢。
二、乙○○與丙○○因缺錢花用，竟共同意圖為自己不法所有，基於竊盜及搶奪之概
    括犯意聯絡，先後為下列犯行：
(一)、竊盜部分
  1.於九十三年一月八日上午八時至下午五時間之某時，在臺北縣三重市○○路二之
    一號衛生所門口前，由丙○○在旁把風，乙○○以其自備之鑰匙一支竊取甲○○
    所有車號ＡＯＣ—六六三號之重型機車，得手後供二人騎用，嗣將該機車棄置在
    臺北縣三重市○○路○段與三民路口。
  2.於九十三年一月十日下午二時許，在臺北縣三重市○○路○段九七號前，復由丙○○在旁把風，乙○○以其自備之上開鑰匙竊取戊○○所有車號ＬＩＺ—二一二
    號之重型機車乙輛，得手後，供二人騎乘與遂行後開己○○之搶奪案件之用。
(二)、搶奪部分：
  1.於九十二年十二月十八日上午九時四十分許，在臺北縣三重市○○○路與長壽西
    街口，由身著繡有黃色鸚鵡圖案之藍色夾克之乙○○騎乘不詳車號之重型機車搭
    載丙○○，趁獨行女子丁○○不及防備之際，由丙○○下手搶奪丁○○所有之手
    提包（內有駕駛執照乙張、荷蘭及花旗銀行信用卡各乙張、國際牌ＧＤ九五型行
    動電話乙支、美金一百元、現金新臺幣《下同》二萬元、存摺乙本、傑世公司大
    章乙顆、悠遊卡乙張等物）與牛皮紙袋各一只而得手。
  2.於九十三年一月六日上午八時許，在臺北縣三重市○○○路信義公園旁，以乙○○騎乘不詳車號之重型機車搭載丙○○，並由丙○○下手行搶之相同方式，趁獨
    行女子莊惠真不及防備之際，搶奪莊惠真所有之手提包一只（內有現金四千五百
    元、中國信託、台新、誠泰、中華等四家銀行信用卡各乙張、中國信託銀行金融
    卡三張、中華銀行金融卡乙張、身分證、健保卡、健保ＩＣ卡、汽車駕駛執照各
    乙張、諾基亞牌八二一０型行動電話乙支等物）。得手後，乙○○與丙○○共同
    持上開行動電話至跳蚤市場變賣，將所得款項與搶得之現金供二人朋分花用，餘
    物則投入淡水河丟棄。
  3.於九十三年一月十日下午二時四十五分許，在臺北縣三重市○○○路一一八巷口
    ，由乙○○騎乘前開所竊得車號ＬＩＺ—二一二號之機車搭載丙○○，趁己○○
    不備之際，由丙○○自己○○左後方下手搶奪己○○所有之皮包一只（內有身分
    證乙張、現金三千八百元、美金十六元、渣打、富邦、聯邦等三家銀行信用卡各
    乙張與ＰＨＳ行動電話乙支等物）並得手。
三、嗣因己○○遭搶後即高喊搶劫，適員警楊仁男騎乘機車巡邏經過現場，旋自後追
    捕，俟追至臺北縣三重市○○路○段二十號前，乙○○與丙○○棄車逃逸，楊仁
    男即與民眾合力逮捕而查獲，並扣得二人甫搶得之己○○皮包、前開乙○○所有
    供竊車所用之機車鑰匙乙支與戊○○遭竊之車號ＬＩＺ—二一二號機車。復經乙○○同意，帶警前往其臺北縣三重市○○○路二五０巷二弄四十一號住處搜索，
    扣得前開右胸處繡有黃色鸚鵡圖案之藍色夾克乙件。另乙○○與丙○○帶警至臺
    北縣三重市○○路○段與三民路口，起獲甲○○失竊之車號ＡＯＣ—六六三號機
    車。
四、案經臺北縣政府警察局三重分局（起訴書誤載為樹林分局）報告臺灣板橋地方法
    院檢察署檢察官偵查起訴。
    理  由
一、右揭犯罪事實，迭據被告乙○○與丙○○於警詢、偵查及本院審理時坦承不諱，
    互核相符（詳偵查卷第九頁至第十三頁、第二十二頁至第二十八頁、七八頁至八
    一頁、一一０頁至一一三頁、第一二四頁、本院九十三年三月二日準備程序筆錄
    、九十三年四月七日審判筆錄），且經竊盜部分之被害人甲○○與戊○○於警詢
    中指訴失竊情節甚明（見偵查卷第四十五、四十六頁），證人即搶奪部分之被害
    人丁○○、莊惠真與己○○於警詢及偵查中證述遭搶過程綦詳（見偵查卷第三十
    八至三十九頁、第四二至四三頁、第四十七頁、第一一一頁、第一一八頁至一一
    九頁、一二二至一二三頁），證人楊仁男亦於偵查中證陳追捕被告二人之經過在
    卷屬實（見偵查卷第一一一頁至第一一二頁）。此外，並有甲○○、戊○○、己○○出具之贓物認領保管單各乙紙、甲○○與戊○○遭竊之機車照片共四幀、身
    著上開藍色夾克之乙○○騎乘機車搭載丙○○之現場監錄照片乙張、甲○○之車
    輛失竊電腦輸入單、車輛竊盜、車牌失竊資料個別查詢報表各乙紙、戊○○之車
    籍作業系統查詢認可資料乙份在卷可稽，復有乙○○所有供與丙○○共同竊車所
    用之機車鑰匙乙支、乙○○搶奪丁○○時所穿之藍色夾克乙件扣案為憑，足認被
    告二人前開自白，確與事實相符。又被告乙○○與丙○○於本院審理中雖供稱其
    二人係於九十三年一月六日上午某時竊取甲○○之ＡＯＣ—六六三號機車，並於
    同日騎乘該車搶奪莊惠真上開財物云云，惟甲○○於九十三年一月八日上午仍騎
    乘該機車至臺北縣三重市衛生所上班，並將該車停放於衛生所門口，於同日下午
    五時許方發現該車失竊，並立即於同日下午五時二十五分許向臺北縣政府警察局
    三重分局光明所報案等節，業經被害人甲○○於警詢時指訴明確，復有本院電話
    紀錄、車輛失竊電腦輸入單、車輛竊盜、車牌失竊資料個別查詢報表各乙紙附卷
    可佐，而被告二人犯案多起，對於竊車或搶奪之確切時間，當難一一清楚記憶無
    訛，是自以甲○○所稱之失竊時間較為可採，被告二人搶奪莊惠真時所騎乘者，
    應係另一輛不詳車號之機車。本件事證明確，被告乙○○、丙○○之犯行，洵資
    認定。
二、核被告乙○○、丙○○二人竊取他人機車之犯行，係犯刑法第三百二十條第一項
    之竊盜罪；其二人公然奪取他人財物之犯行，係犯刑法第三百二十五條第一項之
    搶奪罪。被告二人就上揭竊盜、搶奪犯行，具有犯意聯絡及行為分擔，為共同正
    犯。又其二人先後多次竊盜、搶奪犯行，均時間緊接，所犯分別係構成要件相同
    之罪名，顯係基於概括犯意反覆為之，應依刑法第五十六條之規定，分別論以連
    續竊盜罪及連續搶奪罪，並均依法加重其刑。其二人所犯上開二罪，有方法目的
    之牽連關係，應依刑法第五十五條之規定，從一較重之連續搶奪罪論處。另被告
    乙○○有事實欄所載犯罪科刑執行情形，有臺灣高等法院被告全國前案紀錄表存
    卷足憑，其於有期徒刑執行完畢後五年內，再犯本件有期徒刑以上之罪，為累犯
    ，應依刑法第四十七條之規定，遞加重其刑。爰審酌被告二人連續竊取他人機車
    ，並當街公然搶奪他人財物、嚴重影響社會治安、犯罪所生之危害非輕、不僅對
    被害人造成莫大恐懼，且有侵害人身安全之虞，及其二人之素行、犯罪之動機、
    目的與犯後坦承犯行，態度尚佳等一切情狀，各量處如主文所示之刑，以示懲儆
    。
三、扣案之機車鑰匙一支，為被告乙○○所有，供被告二人竊取機車所用之物，業據
    被告乙○○於本院審理中供明在卷（見本院九十三年三月二日準備程序筆錄、九
    十三年四月七日審判筆錄），爰依刑法第三十八條第一項第二款、第三項之規定
    宣告沒收。另扣案繡有黃色鸚鵡圖案之藍色夾克乙件，為被告乙○○所有且於九
    十二年十二月十八日上午搶奪丁○○時所著之服飾，亦經乙○○陳明無訛（見本
    院九十三年四月七日審判筆錄），惟該夾克尚難認係供被告乙○○行搶所用之物
    ，自無從於本案為沒收之諭知。
四、公訴意旨另以：被告乙○○、丙○○於九十三年一月間某日，在臺北縣三重市○○○路某處，竊取不詳車號之機車乙輛，得手後，供二人共騎犯案所用，因認被
    告二人此部分亦涉犯刑法第三百二十條第一項之竊盜罪嫌云云。惟查：
(一)、按被告（包括共同被告）或共犯之自白不得作為有罪判決之唯一證據，仍應調查
    其他必要之證據，以察其是否與事實相符，刑事訴訟法第一百五十六條第二項定
    有明文。揆諸其立法目的，乃欲以補強證據擔保被告或共犯自白之真實性，亦即
    防止偏重自白，以避免錯誤之裁判，故以補強證據之存在，限制自白在證據上之
    價值。而共同被告不利於己之陳述，固得採為其他共同被告犯罪之證據，惟此項
    不利之陳述，須無瑕疵可指，而就其他方面調查，又與事實相符，始得採為其他
    共同被告犯罪事實之認定，最高法院亦著有四十六年台上字第四一九號判例可資
    參照。
(二)、本件公訴人認被告乙○○、丙○○涉犯上開部分竊盜犯行，僅以被告二人之自白
    為唯一之論據，然被告二人究係於何時、何地竊取何人之機車及該機車之車號為
    何，均缺乏具體之事證憑佐而模糊未明，且遍查全卷，此部分既無被害人之指訴
    ，失竊機車報案之相關紀錄亦付諸闕如，實不足擔保被告乙○○、丙○○此部分
    自白之真實性而認與事實相符，自不能僅以該自白作為被告二人犯罪之唯一證據
    。然公訴人既認此部分與上開已論罪之竊盜犯行有連續犯之裁判上一罪關係，爰
    不另為無罪之諭知。
五、末按「除被告所犯為死刑、無期徒刑、最輕本刑為三年以上有期徒刑之罪或高等
    法院管轄第一審案件者外，於前條第一項程序進行中，被告先就被訴事實為有罪
    之陳述時，審判長得告知被告簡式審判程序之旨，並聽取當事人、代理人、辯護
    人及輔佐人之意見後，裁定進行簡式審判程序。」刑事訴訟法第二百七十三條之
    一第一項定有明文。查本件被告乙○○、丙○○所犯搶奪罪與竊盜罪，其法定刑
    分別為六月以上五年以下有期徒刑及有期徒刑五年以下之罪，非最輕本刑為三年
    以上有期徒刑之罪，且被告二人於本院九十三年三月二日準備程序進行中，復就
    被訴之事實為有罪之陳述，經告知被告二人簡式審判程序之旨，被告二人及公訴
    人對於本件改依簡式審判程序審理亦均表示無意見，是本院即依前揭刑事訴訟法
    規定，裁定本件進行簡式審判程序，附此敘明。
據上論斷，應依刑事訴訟法第二百七十三條之一第一項、第二百九十九條第一項前段
，刑法第二十八條、第五十六條、第三百二十條第一項、第三百二十五條第一項、第
五十五條、第四十七條、第三十八條第一項第二款、第三項，罰金罰鍰提高標準條例
第一條前段，判決如主文。
本案經檢察官李吉祥到庭執行職務。
中    華    民    國      九十三        年  四    月    二十一      日
                                      臺灣板橋地方法院刑事第十二庭
                                          審判長法  官  許仕楓
                                                法  官  陳恒寬
                                                法  官  吳佳穎
右正本證明與原本無異。
如不服本判決，應於判決送達後十日內，向本院提出上訴狀。
                                                書記官  呂妍旻
中    華    民    國      九十三        年  四    月    二十一      日
附錄本案論罪科刑法條全文：
中華民國刑法第三百二十條
意圖為自己或第三人不法之所有，而竊取他人之動產者，為竊盜罪，處五年以下有期
徒刑、拘役或五百元以下罰金。
意圖為自己或第三人不法之利益，而竊佔他人之不動產者，依前項之規定處斷。
前二項之未遂犯罰之。
中華民國刑法第三百二十五條
意圖為自己或第三人不法之所有，而搶奪他人之動產者，處六月以上五年以下有期徒
刑。
因而致人於死者，處無期徒刑或七年以上有期徒刑，致重傷者，處三年以上十年以下
有期徒刑。
第一項之未遂犯罰之。
